【裁判字號】    92,毒抗,49
【裁判日期】    920124
【裁判案由】    毒品危害防制條例
【裁判全文】
臺灣高等法院刑事裁定                              九十二年度毒抗字第四九號
    抗  告  人  甲○○  男二十.
    即  被  告
右抗告人因違反毒品危害防制條例案件，不服台灣士林地方法院，中華民國九十一年
十二月十二日所為應送勒戒處所觀察、勒戒之裁定（九十一年度毒聲字第一三二三號
），提起抗告，本院裁定如左：
    主  文
抗告駁回。
    理  由
一、抗告意旨略以：抗告人雖於九十一年二月二十四日經警在住處查獲大麻一包及搖
    頭丸一顆，惟抗告人前固曾施用大麻，但久已未再施用，而未曾施用搖頭丸及安
    非他命等毒品，當日經警採集之尿液檢驗結果亦均呈陰性反應，嗣抗告人之尿液
    送國防部憲兵司令部刑事鑑識中心檢驗結果，竟呈安非他命及ＭＤＭＡ陽性反應
    ，前後二次之檢驗結果有如此之歧異，實令人存疑，抗告人確未施用安非他命或
    ＭＤＭＡ，原審未詳查遽裁定將抗告人送勒戒處所觀察、勒戒，自有未合，為此
    依法提起抗告云云。
二、按違反毒品危害防制條例第十條之罪者，應將被告送勒戒處所觀察、勒戒，同條
    例第二十條第一項定有明文。訊據被告於警訊及偵查時供承自九十一年一月一日
    某時起至同年二月二十二日某時止，在其上揭住處施用第二級毒品大麻及ＭＤＭ
    Ａ（搖頭丸）之事實，雖矢口否認有施用第二級毒品安非他命之犯行，惟查被告
    甲○○於九十一年二月二十四日凌晨五時許，在其臺北市士林區○○○路○段八
    一巷四一弄七之三號三樓住處，為警查獲毒品大麻一包及搖頭丸一顆，經警採集
    尿液送請台北市立療養院以酵素免疫分析法及氣相層析質譜儀法，檢驗結果雖未
    發現有安非他命及嗎啡陽性反應，有該院煙毒尿液檢報告書乙份在卷可參，惟復
    經送請國防部憲兵司令部刑事鑑識中心以螢光偏極免疫分析法、液相萃取（溶劑
    萃取）前處理法、固相萃取前處理法及氣相層析質譜分析法等四種方法，檢驗結
    果發現呈甲基安非他命、ＭＤＭＡ、ＭＤＡ、Ｋ他命、及大麻等毒品陽性反應，
    有國防部憲兵司令部刑事鑑中心九十一年十一月十一日 (91)鋼得字第一五一六
    九號鑑驗通知書附卷可稽，而查尿液以「螢光偏極免疫分析法」之檢驗方法篩檢
    後，再以精密之「氣相層析質譜儀分析法」為確認時，即係在良好的操作條件下
    ，以氣相層析質譜儀作藥物及其代謝物之定性及定量分析，幾乎不會有偽陽性反
    應產生之可能（參照行政院國軍退除役官兵輔導委員會臺北榮民總醫院八十三年
    四月七日（八三）北總內字第○三○五○號函，暨法務部調查局第六處八十七年
    九月二十二日（87）發技（一）字第八七０七一四九一號函），玆查國防部憲兵
    司令部刑事鑑識中心以較台北市立療養院為精密、多樣之檢驗方法鑑驗被告之尿
    液，其結果應較堪採信，此並有經警在被告住處查獲毒品大麻一包及搖頭丸一顆
    扣案足資佐證，而按安非他命經口服投與後，約百分之七十於二十四小時內自尿
    中排出，約百分之九十於九十六小時內自尿中排出，最長可能不會超過四日（參
    照行政院衛生署藥物食品檢驗局八十一年二月八日八一藥檢壹字第００一一五六
    號函），足證被告確有於前開採尿時間回溯前九十六小時內之某時有施用第二級
    毒品安非他命之事實，被告否認有施用第二級毒品安非他命之犯行，殊難採信，
    被告施用第二級毒品大麻、ＭＤＭＡ（搖頭丸）、安非他命之犯行，洵堪認定，
    原審因而依台灣士林地方法院檢察署檢察官聲請，援引毒品危害防制條例第二十
    條第一項之規定，裁定將被告送勒戒處所觀察、勒戒，經核並無不合，被告之抗
    告意旨否認有施用毒品安非他命，而指摘原裁定不當，尚難認有理由，應予駁回
    。
據上論斷，依刑事訴訟法第四百十二條，裁定如主文。
中    華    民    國    九十二    年     一      月       二十四        日
                              臺灣高等法院刑事第三庭
                                  審判長法  官  張  連  財
                                        法  官  林  明  俊
                                        法  官  張  傳  栗
右正本證明與原本無異。
不得再抗告。
                                        書記官  秦  慧  榮
中      華      民      國      九十二  年     一       月     二十四   日


司法院資訊處製作；財團法人民間司法改革基金會備份。
